【裁判字號】    88,上訴,4590
【裁判日期】    890225
【裁判案由】    懲治走私條例等
【裁判全文】
臺灣高等法院刑事判決                  八十八年度上訴字第四五九號
    上  訴  人  台灣基隆地方法院檢察署檢察官
    被      告  甲○○
右上訴人因被告違反懲治走私條例案件，不服臺灣基隆地方法院，八十八年度訴字第
九十九號中華民國八十八年十月七日第一審判決（起訴案號：臺灣基隆地方法院檢察
署八十八年度偵緝字第五號）提起上訴，本院判決如左：
    主      文
上訴駁回。
    理      由
一、本案經本院審理結果，認第一審判決以不能證明被告犯罪而諭知無罪，核無不當
    ，應予維持，並引用第一審判決書所記載之理由及證據。
二、上訴意旨略謂：
  (一)原判決認定被告甲○○無罪，無非係以同案被告尤志誠（業經台灣基隆地方法院
    判決）供述，其均係與同案被告乙○○（通緝中）聯絡及證人田健強證述，其並
    不認識被告甲○○，而為無罪之判決，固非無見。
  (二)惟查被告甲○○經傳喚、拘提均未到庭，而經通緝後，始緝獲到案說明，且到案
    後，掩飾其與同案被告乙○○同居之事實，若其並未涉案，何以不主動到案據實
    說明？又同案被告尤志誠於偵訊中供稱，曾見過被告甲○○，惟平時均與同案被
    告乙○○聯絡，而被告甲○○租屋處及電話，係犯罪之處所及聯絡工具，被告甲
    ○○焉有不知情之理？顯然被告甲○○與同案被告乙○○係共犯關係，自不能僅
    以由同案被告乙○○出面聯絡，即遽認同居之被告甲○○並未參與走私犯行。是
    以原判決所認，被告甲○○無罪，顯有適用法則不當之違法。
  (三)按審理事實之法院，對於被告之犯罪證據，應從各方面詳予調查，以期發現真實
    ，苟非調查之途徑已窮，而被告之犯罪嫌疑仍屬不能證明，要難遽為被告無罪之
    判斷，最高法院二十五年上字第三七０六號判例闡釋甚詳。綜上所述，原判決認
    定被告無罪之認事用法均有未洽，爰依刑事訴訟法第三百四十四條第一項、第三
    百六十一條提起上訴，請將原判決撤銷，更為適當合法之判決等語。
三、查無證據足以證明被告參與本件犯行，業經原判決於理由說明綦詳。被告與乙○
    ○縱令關係親密，亦不能認定其必與乙○○有共犯關係，檢察官執此上訴，指摘
    原判決不當，核無理由，應該駁回。
四、本件起訴認同案被告尤志誠行使變造駕照遂行走私犯行，被告甲○○與之有共犯
    關係，亦犯有該行使變造駕照罪嫌，並認該罪與懲治走私條例第二條第一頃之罪
    有方法結果之牽連關係。查被告甲○○既未參與本件犯行，原判決為無罪之判決
    ，固甚正確，惟原判決於理由欄漏未說明被告被訴犯有刑法第二百十六條、第二
    百十二條之罪，亦應為無罪，尚有疏漏，應予補正。
五、被告經合法傳喚，無正當理由不到庭，爰不待其陳述，逕行判決。
六、據上論斷，應依刑事訴訟法第三百七十三、第三百六十八條、第三百七十一條，
    判決主文。
本案經檢察官李進誠到庭執行職務。
中     華     民     國    八十九   年       二       月     二十五     日
                             臺灣高等法院刑事第四庭
                                 審判長法  官  蔡  永  昌
                                       法  官  徐  昌  錦
                                       法  官  陳  榮  和
右正本證明與原本無異。
檢察官如不服本判決應於收受送達後十日內向本院提出上訴書狀，其未敘述上訴之理
由者並得於提起上訴後十日內向本院補提理由書（均須按他造當事人之人數附繕本）
。
                            書記官  劉  麗  芬
中     華     民     國    八十九   年      三        月       二       日


司法院資訊處製作；財團法人民間司法改革基金會備份。
